【裁判字號】    89,易,3012
【裁判日期】    890822
【裁判案由】    傷害
【裁判全文】
臺灣高雄地方法院刑事判決                        八十九年度易字第三一二號
    公  訴  人  臺灣高雄地方法院檢察署檢察官
    被      告  丙○
右列被告因傷害案件，經檢察官提起公訴（八十九年度偵字第二二八四號），本院判
決如左︰
    主  文
丙○共同傷害人之身體，處有期徒刑陸月，如易科罰金，以佰元折算壹日。
    事  實
一、丙○因不滿甲○○前於民國八十七年間介紹友人向其購買小狗，事後未獲付款事
    宜，竟夥同其弟黎斌及不詳姓名年籍之顏姓成年男子三人（黎斌及顏姓男子另案
    偵查中），共同基於傷害之犯意聯絡，於八十八年十二月十九日十一時四十分許
    ，在高雄市○鎮區○○路世貿廣場，各持球棒等金屬棍棒共同毆打甲○○身體，
    致甲○○受有左眼臉、左觀股部挫傷血腫各約五×六公分、三×四公分，左膝、
    左下腿擦傷各約二×二公分、四×三公分，另四肢血腫各約九×十公分、五×六
    公分、十三×四公分、四×二公分，左下肢非股骨折、左手第五掌骨骨折、左手
    掌血腫約五×四公分等傷害。
二、案經甲○○訴請臺灣高雄地方法院檢察署檢察官偵查起訴。
    理  由
一、訊據被告丙○固承認於右揭時、地持金屬棍棒毆打告訴人甲○○身體，致告訴人
    身體等處受傷之事實，惟辯稱僅伊一人毆打告訴人，其弟黎斌及顏姓友人雖亦在
    場惟均未動手云云，惟查，右揭事實，業據告訴人指訴綦詳，並有其所提出之驗
    傷證明書一紙附卷足參，且當時在場之證人乙○○亦於本院審理時到庭證稱：告
    訴人當時遭被告及另外二人毆打，且三人均持棒子打告訴人等語可稽，被告辯稱
    僅伊一人動手等詞，應係迴護該二人之飾詞，要難採信。是以，被告夥同其弟及
    顏姓友人持棍棒共同傷害告訴人犯行，罪證明確，洵堪認定。
二、核被告所為，係犯刑法第二百七十七條第一項之傷害罪。被告與黎斌及不詳姓名
    年籍之顏姓成年男子，就上開傷害犯行，有犯意聯絡及行為分擔，為共同正犯。
    爰審酌被告因不滿告訴人前介紹友人向其購買小狗，事後未獲付款情事，即施加
    暴力，夥同他人持棍棒傷害告訴人，致告訴人受有前揭傷害，惡性顯屬重大，犯
    後猶避重就輕飾詞狡辯，雖稱願賠償告訴人所受傷害，惟迄今仍未與告訴人達成
    和解，及告訴人傷勢不輕等一切情狀，量處如主文所示之刑，併諭知易科罰金之
    折算標準。至被告持以毆打告訴人之球棒既未扣案，為免日後執行困難，不併予
    沒收，附此敘明。
據上論斷，應依刑事訴訟法第二百九十九條第一項前段，刑法第二十八條、第二百七
十七條第一項、第四十一條，罰金罰鍰提高標準條例第一條前段、第二條，判決如主
文。
中      華      民      國    八十九    年      八      月    二十二    日
                                    臺灣高雄地方法院刑事庭
                                        法  官  陳淑卿
右正本證明與原本無異。
如不服本判決，應於送達後十日內，向本院提出上訴狀。
                                        書記官  陳朝宗
中      華      民      國    八十九    年      八      月    二十四    日
附錄本判決論罪之法條全文
刑法第二百七十七條條第一項
  傷害人之身體或健康者，處三年以下有期徒刑、拘役或一千元以罰金。


司法院資訊處製作；財團法人民間司法改革基金會備份。
